臺灣板橋地方法院交通事件裁定       100年度交聲字第2311號
原處分機關  交通部公路總局臺北區監理所板橋監理站
異  議  人
即受處分人  劉俊財
上列異議人即受處分人因違反道路交通管理處罰條例案件，對於
交通部公路總局臺北區監理所板橋監理站民國100 年6 月22日板
監裁字第裁41-E00000000號處分聲明異議，本院裁定如下：
   主      文
異議駁回。
    理      由
一、原處分意旨略以：異議人即受處分人劉俊財所有之車牌號碼
    3FW-203 號重型機車，於民國100 年1 月3 日上午8 時16分
    許，經人騎乘行經新竹縣竹東鎮竹122 線18.1公里處，因有
    「汽車駕駛人，行車速度，超過規定之最高時速20公里以上
    未滿40公里」之違規行為，經新竹縣政府警察局竹東分局員
    警逕行舉發之。嗣異議人未依規定自動繳納罰鍰，亦未依規
    定到案聽候裁決，原處分機關乃依道路交通管理處罰條例第
    40條、第63條第1 項第1 款之規定（原處分漏引第1 款），
    於100 年6 月22日以板監裁字第裁41-E00000000號違反道路
    交通管理事件裁決書，對異議人裁處罰鍰新臺幣（下同）1,
    800 元，並記違規點數1 點。
二、本件聲明異議意旨略以：異議人自違規日100 年1 月3 日起
    至應到案日期即同年3 月30日止，均未收到本件舉發違反道
    路交通管理事件通知書，不知已有違規而應繳納罰鍰之情形
    ，爰依法聲明異議，請求撤銷原處分云云。
三、按汽車駕駛人，行車速度，超過規定之最高時速，或低於規
    定之最低時速，除有第43條第1 項第2 款情形外，處1,200
    元以上2,400 元以下罰鍰，並記違規點數1 點，道路交通管
    理處罰條例第40條、第63條第1 項第1 款分別定有明文。又
    依違反道路交通管理事件統一裁罰基準及處理細則第5 條規
    定，處理違反道路交通管理事件，有關文書送達之程序，依
    行政程序法之規定。又按送達，於應受送達人之住居所、事
    務所或營業所為之，於應送達處所不獲會晤應受送達人時，
    得將文書付與有辨別事理能力之同居人、受雇人或應送達處
    所之接收郵件人員，送達，不能依前2 條規定為之者，得將
    文書寄存送達地之地方自治或警察機關，並作送達通知書2
    份，1 份黏貼於應受送達人住居所、事務所、營業所或其就
    業處所門首，另1 份交由鄰居轉交或置於該送達處所信箱或
    其他適當位置，以為送達，前項情形，由郵政機關為送達者
    ，得將文書寄存於送達地之郵政機關，行政程序法第72條第
    1 項前段、第73條第1 項及第74條第1 項、第2 項規定明確
    。另依行政程序法第74條第1 項規定所為之寄存送達，並未
    準用民事訴訟法第138 條第2 項規定，自應於寄存送達當日
    即生送達之效力（臺灣高等法院暨所屬法院97年法律座談會
    刑事類提案第42號審查意見參照）。
四、經查，異議人即受處分人劉俊財所有之車牌號碼3FW-203 號
    重型機車於100 年1 月3 日上午8 時16分許，經人騎乘行經
    新竹縣竹東鎮竹122 線18.1公里處，因有「汽車駕駛人，行
    車速度，超過規定之最高時速20公里以上未滿40公里」之違
    規行為，經新竹縣政府警察局竹東分局員警逕行舉發等情，
    有新竹縣政府警察局竹東分局100 年7 月20日函暨採證相片
    、舉發違反道路交通管理事件通知單、違規查詢報表暨退單
    查詢報表各1 份在卷可查，應堪認定。異議人雖辯稱未於應
    到案日期前收受本件舉發違反道路交通管理事件通知單云云
    。然查，本件異議人住於新北市○○區○○路2 段153 巷4
    弄18號4 樓乙情，有其個人基本資料查詢結果1 紙在卷可查
    ，核與異議人聲明異議狀所載之住所地址相同，則異議人住
    於上址乙情，應堪認定。再者，本件舉發違反道路交通管理
    事件通知單前經舉發機關付郵寄出，向異議人上開住所為送
    達結果，因未獲會晤本人或有辨別事理能力之同居人、受雇
    人或應送達處所之接收郵件人員，而於100 年3 月8 日寄存
    於送達地之郵政機關即板橋三民路郵局，並各作送達通知書
    2 份，1 份黏貼於應受送達人住處門首，另1 份置於應送達
    處所信箱或適當位置，而完成送達程序之事實，有送達證書
    影本1 紙附卷可稽。足認本件舉發違反道路交通管理事件通
    知單業依行政程序法之規定，於100 年3 月8 日完成寄存送
    達，而於同日生合法送達之效力。從而，異議人辯稱並未於
    應到案日期前收受該舉發違反道路交通管理事件通知單云云
    。應不足採信。
五、綜上所述，原處分機關依道路交通管理處罰條例第40條、第
    63條第1 項第1 款規定，裁處異議人罰鍰1,800 元，並記違
    規點數1 點，核無違誤。本件異議人之異議無理由，應予駁
    回。
六、據上論斷，應依道路交通事件處理辦法第18條，裁定如主文
    。
中    華    民    國   100    年    8     月    31    日
                  交通法庭法  官  謝梨敏
上列正本證明與原本無異。
如不服本裁定，應於裁定送達後五日內敘明抗告理由，向本院提
出抗告狀。
                           書記官 林怡君
中    華    民    國   100    年    8     月    31    日